【裁判字號】    97,易,2456
【裁判日期】    970916
【裁判案由】    傷害
【裁判全文】
臺灣臺北地方法院刑事判決              97年度易字第2456號
公  訴  人  臺灣臺北地方法院檢察署檢察官
被      告  甲○○
上列被告因傷害案件，經檢察官提起公訴（九十七年度偵字第一
五二三三號），本院判決如下：
    主  文
甲○○傷害人之身體，處拘役伍日，如易科罰金，以新臺幣壹仟
元折算壹日。
    事  實
一、甲○○與乙○○係鄰居，其二人於民國九十七年六月七日十
    六時五十分許在臺北縣新店市○○路一十四巷十六弄三號前
    ，就甲○○應否分攤臺北縣新店市○○路十四巷十六弄一號
    、三號、五號公寓後方行防火巷內廚房、衛浴污水及化糞池
    之清理費用發生口角爭執，詎甲○○竟基於傷害之犯意，徒
    手毆打乙○○之右手臂，致使乙○○受有右前臂挫瘀傷之傷
    害。
二、案經乙○○訴由臺北縣政府警察局新店分局報請臺灣臺北地
    方法院檢察署檢察官偵查起訴。
    理  由
壹、程序部分：
    按被告以外之人於審判外之言詞或書面陳述，除法律有規定
    者外，不得作為證據，刑事訴訟法第一百五十九條第一項定
    有明文；復按被告以外之人於偵查中向檢察官所為之陳述，
    除顯有不可信之情況者外，得為證據，同法第一百五十九條
    之一第二項亦有規定；另按被告以外之人於審判外之陳述，
    雖不符前四條之規定，而經當事人於審判程序同意作為證據
    ，法院審酌該言詞陳述或書面陳述作成時之情況，認為適當
    者，亦得為證據；當事人、代理人或辯護人於法院調查證據
    時，知有第一百五十九條第一項不得為證據之情形，而未於
    言詞辯論終結前聲明異議者，視為有前項之同意；同法第一
    百五十九條之五規定甚明。本案所據以認定被告犯罪事實之
    證據，其中部分屬傳聞證據，除證人魏朱千惠、郭祖安於偵
    查中向檢察官所為之陳述，業經具結且無顯不可信之情形存
    在，依刑事訴訟法第一百五十九條之一第二項規定，自具備
    證據能力外；其餘之傳聞證據，因公訴人、被告及其選任辯
    護人於本院言詞辯論終結前均未對其證據能力聲明異議，本
    院認該等傳聞證據作成之情況亦無不當之情形，依刑事訴訟
    法第一百五十九條之五規定，該等傳聞證據均具備證據能力
    ，合先敘明。
貳、實體部分：
一、訊據被告固不否認有於上揭時、地就臺北縣新店市○○路十
    四巷十六弄一號、三號、五號公寓後方行防火巷內廚房、衛
    浴污水及化糞池清理費用之分擔問題與告訴人乙○○發生口
    角爭執，惟矢口否認有何傷害犯行，辯稱當日告訴人口氣很
    兇，並以手朝伊眼睛指，伊因而以手撥開告訴人，並非有意
    傷害告訴人云云。惟查，上揭事實業據告訴人乙○○於警詢
    中指證伊於上揭時、地因與被告發生口角，被告竟徒手毆打
    伊，致使伊受有右前臂挫瘀傷之傷害等情屬實（見九十七年
    度偵字第一五二三三號卷第十、十一頁），經核與證人魏朱
    千惠於偵查中結證稱被告與告訴人於上揭時、地因分擔化糞
    池費用等問題發生口角，伊確有目睹被告以手毆打告訴人之
    右手臂，一共打二下等情相符（見九十七年度偵字第一五二
    三三號卷第二八、二九頁），且證人郭祖安於偵查中亦證稱
    當日被告與告訴人因污水清理費用等問題起爭執，告訴人伸
    出右手問被告是否要吵架，被告便徒手撥開告訴人手臂，告
    訴人立即表示被告碰觸她手臂，雙方越吵越大聲等情綦詳（
    見九十七年度偵字第一五二三三號卷第三十頁），而告訴人
    於九十七年六月十日前往天主教耕莘醫院接受門診治療，經
    醫師診斷確實受有右前臂挫瘀傷之傷害，亦有天主教耕莘醫
    院九十七年六月十日診斷證明書附卷足憑（見九十七年度偵
    字第一五二三三號卷第二三頁），被告復於本院審理中坦承
    當日確實有與告訴人發生肢體碰觸等情（見本院卷第十一頁
    ），足認告訴人所為上揭指訴，應屬真實，堪以採信，被告
    所為辯解，顯係事後卸責推諉之詞，未足採信。本件事證明
    確，被告有為傷害犯行，堪以認定，依應法論科。
二、核被告所為係犯刑法第二百七十七條第一項之傷害罪嫌。又
    被告出生於十年五月二日，為滿八十歲之人，有被告個人基
    本資料查詢結果附卷足憑（見本院卷第七頁），爰依刑法第
    十八條第三項之規定減輕其刑。爰審酌被告因與告訴人發生
    爭執，竟為本件傷害犯行，事後未能坦承全部犯行，惟念告
    訴人所受傷勢並非過重，被告業於本院九十七年九月二日審
    理中當庭向告訴人致歉（見本院卷第十三頁），及被告之年
    齡、品行、生活狀況、智識程度等一切情狀，量處如主文所
    示之刑，並諭知易科罰金之折算標準，以為儆逞。
據上論斷，應依刑事訴訟法第二百九十九條第一項前段、第二百
八十四條之一，刑法第二百七十七條第一項、第十八條第三項、
第四十一條第一項前段，刑法施行法第一條之一第一項、第二項
前段，判決如主文。
本案經檢察官羅月君到庭執行職務。
中    華    民    國    97    年    9     月    16    日
                  刑事第十四庭  法  官  李家慧
以上正本證明與原本無異。
如不服本判決，應於判決送達後10日內，向本院提出上訴狀。
                                書記官  鄭淑丰
中    華    民    國    97    年    9     月    16    日


司法院資訊處製作；財團法人民間司法改革基金會備份。
